Inventaris van het archief van het Nederlandse Gezantschap in Joegoslavië te Belgrado, 1944-1954
Nationaal Archief, Den Haag
- STUKKEN VAN BIJZONDERE AARD, II.
  - ECONOMISCHE AANGELEGENHEDEN EN ONTWIKKELINGSHULP, 8
    - Handelsverdrag tussen Nederland en Zuidslavië van 1946 en verlenging daarvan., 1946 - 1947; 237
      Hierin de ondertekening van het handels- en betalingsakkoord op 3 augustus 1946. Verlenging van het akkoord. Zuidslavische aankoopcommissie.
    - Wijzigingen in het handelsakkoord., 1946; 238
      Betreft aanvullingen op aan het handelsakkoord tussen Zuidslavië en Nederland gevoegde goederenlijsten.
    - Handelsverdragen tussen Nederland en Zuidslavië., 1946 - 1949; 239
      Betreft delegatieverslagen van handelsbesprekingen. Deelname van de ministeries van economische zaken en van landbouw. Nationalisatievraagstuk. Zuidslavische besprekingen met België en de B.L.E.U. Comité Mixte.
    - Handelsverdrag tussen Nederland en Zuidslavië., 1947; 240
      Betreft afwikkeling en verlenging van het handelsverdrag van 1946. Nederlandse claims in verband met nationalisaties. Commission Mixte.
    - Handelsakkoord tussen Nederland en Zuidslavië., 1948 - 1950; 241
      Hierin besprekingen en bekrachtiging van het verdrag op 18 december 1949. Ondertekening van het Protocol van de Commission Mixte op 3 november 1948. Coördinatie in Beneluxverband. Nederlands-Zuidslavisch handelsakkoord van 9 april 1948.
    - Koopbrieven in verband met het Nederlands-Zuidslavisch handelsakkoord., 1947 - 1948; 242
      Betreft koopbrieven voor de levering van maïs.
    - Uitvoering van het handelsakkoord van 1950., 243
      Betreft handelsverkeer tussen Nederland en Zuidslavië.
    - Verlenging van het handelsakkoord tussen Nederland en Zuidslavië (1950)., 1949 - 1950; 244
      Hierin verlenging van de goederenlijsten.
    - Handelsbesprekingen voor het akkoord van 1951., 1949 - 1950, 1954; 245
      Hierin Nederlands-Zuidslavische handelsbesprekingen. Verlenging van het handelsakkoord tot 1 mei 1951. Betreft ook Indonesië. Handelsakkoord en financieel arrangement, geparafeerd 18 december 1951 en getekend op 30 januari 1952.
    - Handelsakkoord tussen Nederland en Zuidslavië betreffende de periode 18 december 1951-31 december 1952., 1951 - 1952; 246
      Betreft handels- en betalingsverkeer, handelsbesprekingen.
    - Zuidslavië. Dossier van de heer W.P.L.G. de Boer, benodigd bij de spreekdag op het ministerie van Economische Zaken., 1953; 247
      Betreft instructie, handelsakkoord 1951, realisatiestaten en -cijfers, betalingsbalans.
    - Handelsbesprekingen tussen Nederland en Zuidslavië., 1953; 248
      Betreft onderhandelingen in juni en juli 1953 voor het handelsakkoord over de periode juli 1953 tot juli 1954.
    - Handelsovereenkomst tussen Nederland en Zuidslavië over de jaren 1953 - 1954., 249
      Betreft handelsakkoord, ondertekend op 22 augustus 195 voor de periode juli 1953 tot september 1954.
    - Handelsbesprekingen tussen Nederland en Zuidslavië in 1954., 250
      Betreft besprekingen in september en oktober 1954, leidend tot het akkoord voor de periode september 1954-augustus 1954.
    - Handelsovereenkomst tussen Nederland en Zuidslavië van 1954., 1955; 251
      Betreft de handelsovereenkomst voor de periode september 1954 tot september 1955.
    - Diversen betreffende de handelsovereenkomst tussen Nederland en Zuidslavië., 1953 - 1954; 252
      Betreft handelsverkeer en manipulatiecredieten.
    - Oost-West-handel., 1953 - 1954; 253
      Uitgedund. Betreft Yoegoslavische delegaties bij de E.C.E.-besprekingen in Genève. Zuidslavische handelsrelaties met Oostbloklanden. Handelsverkeer van Nederland met niet-O.E.E.S.-landen.
      Codenummer 613.211.412
    - Handel tussen Zuidslavië en andere landen., 1950 - 1954; 254
      Betreft de handelsrelaties uitgezonderd met het Oostblok.
    - Omvang van de buitenlandse handel van Zuidslavië., 1954; 255
      Betreft export- en productiecijfers.
    - Organisatie van de buitenlandse handel van Zuidslavië., 1954; 256
      Hierin fonds ter bevordering van de buitenlandse handel.
    - Handel tussen Argentinië en Zuidslavië., 1948 - 1954; 257
      Betreft handelsverkeer en handelsverdrag.
    - Handel tussen België en Luxemburg (Belgisch-Luxemburgs-Economische Unie) en Zuidslavië., 1947 - 1954; 258
      Betreft handelsbesprekingen, handelsakkoorden en handelsverkeer met de B.L.E.U.
    - Handel tussen Birma en Zuidslavië., 1952 - 1954; 259
      Betreft handelsovereenkomst.
    - Handel tussen Brazilië en Zuidslavië., 1950 - 1954; 260
      Betreft handelsverkeer.
    - Handel tussen Bulgarije en Zuidslavië., 1954; 261
      Betreft ruilverdrag.
    - Handel tussen Canada en Zuidslavië., 1954; 262
      Betreft de Zuidslavische export.
    - Handel tussen Denemarken en Zuidslavië., 1951 - 1953; 263
      Betreft handelsakkoord en handelsverkeer.
    - Handel tussen Oost-Duitsland en Zuid-Slavië., 1954; 264
    - Handel tussen West-Duitsland en Zuidslavië., 1950 - 1954; 265
      Betreft handelsakkoord met West-Duitsland. Duitse handelspolitiek.
    - Handel tussen Egypte en Zuidslavië., 1947 - 1954; 266
    - Handel tussen Ethiopië en Zuidslavië., 1953 - 1954; 267
      Betreft economische relaties.
    - Handel tussen Finland en Zuidslavië., 1949; 268
      Betreft handelsakkoord.
    - Handel tussen Frankrijk en Zuidslavië., 1948 - 1954; 269
      Betreft handelsbetrekkingen en handelsverdrag.
    - Handel tussen Griekenland en Zuidslavië., 1951 - 1954; 270
    - Handel tussen Groot-Brittannië en Zuidslavië., 1946 - 1954; 271
      Betreft economische betrekkingen. Handelsbesprekingen en handelsakkoord.
    - Handel tussen Hongarije en Zuidslavië., 1949 - 1954; 272
      Hierin handelsbetrekkingen.
    - Handel tussen India en Zuidslavië., 1952 - 1954; 273
    - Handel tussen Indonesië en Zuidslavië., 1953 - 1954; 274
      Hierin economische betrekkingen. Handels- en betalingsakkoord.
    - Handel tussen Irak en Zuidslavië., 1954; 275
      Hierin bezoek van Zuidslavische delegatie.
    - Handel tussen Israel en Zuidslavië., 1949 - 1954; 276
    - Handel tussen Italië en Zuidslavië., 1947 - 1954; 277
      Codenummer 613.211.412.
    - Handel tussen Japan en Zuidslavië., 1953 - 1954; 278
      Betreft handels- en scheepvaartverdrag.
    - Handel tussen Noorwegen en Zuidslavië., 1946 - 1954; 279
      Betreft handels- en betalingsakkoord.
    - Handel tussen Oostenrijk en Zuidslavië., 1948 - 1954; 280
    - Handel tussen Pakistan en Zuidslavië., 1953 - 1954; 281
    - Handel tussen Polen en Zuidslavië., 1948 - 1949; 282
      Betreft handelsverdrag en handelsverkeer.
    - Handel tussen Syrië en Libanon met Zuidslavië., 1953 - 1954; 283
      Betreft handelsverdragen met Syrië en Libanon.
    - Handel tussen Tsjechoslowakije en Zuidslavië., 1949 - 1954; 284
      Handelsakkoord en handelsverkeer.
    - Handel tussen Turkije en Zuidslavië., 1947 - 1954; 285
    - Handel tussen Uruguay en Zuidslavië., 1950 - 1954; 286
    - Handel tussen de U.S.S.R. en Zuidslavië., 1947 - 1954; 287
      Hierin handelsovereenkomst, compensatieregeling en Russische technische hulp.
    - Handel tussen de Verenigde Staten van Amerika en Zuidslavië., 1949 - 1954; 288
      Betreft verdrag tussen de Verenig de Staten en Servië van 1881, overgegaan op de Federale Volksrepubliek. Handelsbesprekingen. Handelsverkeer. Levering van Amerikaanse kolen en graan.
    - Handel tussen Zweden en Zuidslavië., 1947 - 1954; 289
    - Handel tussen Zwitserland en Zuidslavië., 1947 - 1954; 290
    - Controle op bestemming van goederen., 1952 - 1953; 291
      Betreft export van Nederlandse strategische goederen naar Zuidslavië.
      Codenummer 613.211.45
    - Vrijhavens van Zuidslavië., 1954; 292
      Betreft Zuidslavische vrijhaven in Griekenland: Saloniki.
      Codenummer 613.211.5
    - Vertegenwoordiging van buitenlandse bedrijven in Zuidslavië., 1948 - 1954; 293
      Hierin rapport inzake Zagreb (Kroatië). Zuidslavische voorschriften inzake vestiging van handelsvertegenwoordigingen. Uitgedund.
      Codenummer 613.212.1
    - Vertegenwoordiging van Syndicaat "Nederland"., 1951; 294
      Betreft verzoek om bemiddeling. Als voorbeeld aangehouden.
    - Vertegenwoordiging van de N.V. Philips., 1946 - 1954; 295
      Betreft Zuidslavische plannen tot liquidatie van de Philips-vertegenwoordiging in Zuidslavië.
    - Vertegenwoordiging van Zuidslavische bedrijven in Nederland., 1953 - 1954; 296
      Betreft oprichting van de exportcombinatie Yougoned door mevrouw M. Deelken.
    - Exportbevordering van Nederland., 1951; 297
      Betreft voorbarigheid van exportbevordering naar Zuidslavië.
      Codenummer 613.212.3
    - Exportbevordering door Zuidslavië., 1952 - 1954; 298
      Betreft de Zuidslavische Kamer van buitenlandse handel. Exportpremies.
    - Nederlandse Export Combinatie., 1953 - 1954; 299
      Betreft activiteiten in Zuidslavië.
    - Compensatietransacties., 1952 - 1954; 300
      Betreft Zuidslavische voorschriften en inlichtingen.
      Codenummer 613.213.10
    - Transitohandel., 1952 - 1954; 301
      Betreft inlichtingen. Als voorbeeld aangehouden.
      Codenummer 613.213.15
    - Prijzen in Zuidslavië., 1950 - 1954; 302
      Betreft prijsbeheersing. Prijsstijgingen. Verbruiksgoederendistributie. Benzineprijs voor diplomaten.
      Codenummer 614.02
    - Bedrijven in Zuidslavië., 1948 - 1954; 303
      Betreft gemengde ondernemingen. Het winkelbedrijf. Particuliere kleine bedrijven.
      Codenummer 614.03
    - Productieplannen in Zuidslavië., 1946 - 1953; 304
      Betreft vijfjarenplan.
      Codenummer 614.04
    - Voedselvoorziening van Zuidslavië., 1950 - 1954; 305
      Betreft graanaankopen. Amerikaanse graangift. Voedselsituatie in 1950.
      Codenummer 614.05
    - Distributie in Zuidslavië., 1950 - 1951; 306
      Betreft distributie van levensmiddelen en verbruiksgoederen.
      Codenummer 614.06
    - Voorraadvorming in Zuidslavië., 1950 - 1952; 307
      Betreft Zuidslavische wettelijke voorschriften.
    - Landbouw. Bezoek van Nederlandse experts aan Zuidslavië., 1947 - 1954; 308
      Betreft missie van dr. ir. B. Verhoeven en ir. F. Sonneveld naar Novi Sad (Vojvodina). Studiereisrapporten van J.P.L.L.A. Burg en dr. O. Banga inzake kruidenteelt. Rapport van C.G. Verdonck Huffnagel.
      Codenummer 614.1
    - Landbouwrapporten, toegezonden door andere gezanten., 1949 - 1951; 309
      Betreft publicatie inzake Istrië en landbouworganisatie in Oostbloklanden.
    - Landbouwpolitiek van Zuidslavië., 1949 - 1954; 310
      Betreft het systeem van verplichte inlevering van landbouwgewassen. Tienjarenplan. Verdeling van het landbouwareaal.
    - Landbouwcooperatieven in Zuidslavië., 1951 - 1954; 311
      Betreft cooperatieve boerderijen. Functionering en crisis.
    - Landbouwbevordering in Zuidslavië., 1951 - 1954; 312
      Betreft overzichten van proefvelden. Noodzaak van mechanisatie. Suikerbieten, zonnebloemen en pootaardappelen. Besproeiing door vliegtuigen.
    - Financiering van de landbouw in Zuidslavië., 1952 - 1954; 313
      Betreft Zuidslavische landbouwcredieten.
    - Landbouw. Oogstberichten betreffende Zuidslavië., 1951 - 1954; 314
    - Landbouw. Plantenziekten- en insectenbestrijding in Zuidslavië., 1951 - 1954; 315
      Betreft Zuidslavische verordeningen.
    - Landbouw. Bezoek van Zuidslavische commissie aan Nederland., 1953 - 1954; 316
      Betreft bezoek in mei 1954. Met rapportage.
    - Landbouw. Zaden., 1951 - 1954; 317
      Hierin verslag van dr. O. Banga.
    - Landbouw. Diversen., 1946 - 1954; 318
      Betreft landbouw in Croatië. Landbouw in Zuidslavië. Verordening betreffende verkoop van landbouwprodukten.
    - Bosbouw., 1949; 319
      Betreft Zuidslavische wettelijke bepalingen inzake bosbrandbestrijding.
      Codenummer 614.2
    - Veeziektenbestrijding in Zuidslavië., 1954; 320
      Betreft bestrijding van mond- en klauwzeer. Veterinair seruminstituut te Subotica. Zuidslavische wettelijke bepalingen inzake veeziektenbestrijding.
      Codenummer 614.3
    - Veeteelt, pluimvee., 1954; 321
      Betreft omvang van de Zuidslavische veestapel.
    - Ontwikkeling en omvang van de nijverheid in Zuidslavië., 1953 - 1954; 322
      Hierin overeenkomst tussen Zuidslavië en de UNICEF inzake conservering van melk. Overzicht van de Zuidslavische industrie.
      Codenummer 614.5
    - Rayon-industrie in Zuidslavië., 1953 - 1954; 323
      Betreft produktie van kunstvezels. Project inzake kunstzijdeindustrie in Zuidslavië.
    - Aardoliewinning in Zuidslavië., 1947 - 1953; 324
      Betreft olie en gas.
      Codenummer 614.51
    - Scheepsbouw in Nederland voor Zuidslavische rekening., 1947 - 1954; 325
      Betreft annulering van Zuidslavische bestelling van Nederlandse scheepsbouwprodukten. Betaling van Joegoslavische scheepsbouwopdrachten.
    - Scheepsbouw in Zuidslavië., 1954; 326
      Betreft investeringscredieten. Aanbouw van rivier-zeeschepen.
    - IJzer-en staalindustrie., 1948 - 1954; 327
      Hierin ook koperindustrie. Fiat-licentie.
    - Mijnbouw in Zuidslavië., 1952 - 1953; 328
      Betreft steenkolen, wolfram en kwikzilver.
      Codenummer 614.52
    - Arbeid algemeen., 1948 - 1954; 329
      Hierin rapport over de 'ambtenarenstaat'. Arbeidsmarkt. Beroepsbevolking. Ook: Werkeloosheidsprobleem.
      Codenummer 660
    - Arbeidsconflicten., 1948; 330
      Betreft steun in Zuidslavië voor Franse mijnwerkersstaking.
      Codenummer 661.3
    - Loonvordering in Nederland van F. Weber., 1947 - 1952; 331
      Als voorbeeld aangehouden.
      Codenummer 662
    - Tewerkstelling van Nederlanders in Zuidslavië., 1953 - 1954; 332
      Betreft inlichtingen over Zuidslavië
      Codenummer 664.31
    - Tewerkstelling van buitenlanders in Nederland., 1954; 333
      Betreft inlichtingen over mogelijkheden voor Zuidslavische 'gast'-arbeiders in Nederland.
      Codenummer 664.32
    - Vakverenigingen., 1950 - 1954; 334
      Hierin de taak van de Zuidslavische vakverenigingen. Rapport van J.H. Oldenbroek. Relaties met het buitenland.
      Codenummer 668
  - SOCIALE AANGELEGENHEDEN, 9
    - Sociaal verdrag, gesloten tussen Belgie, Luxemburg en Zuidslavië., 1954; 335
      Betreft verdragen inzake sociale verzekering.
      Codenummer 701.
    - Sociaal verdrag, gesloten tussen Nederland en Zuidslavië., 1954; 336
      Betreft eventuele sluiting van een verdfag inzake sociale zekerheid.
    - Watersnoodramp in Nederland., 1953; 337
      Betreft artikel in hydrometeorologisch tijdschrift over de watersnoodramp van prof. M.Kovacevic.
      Codenummer 712.2
    - Nederlandse hulp aan Zuidslavië., 1949 - 1953; 338
      Betreft Nederlandse hulp binnen het kader van de F.A.O.
    - Repatriëring van Joden uit Zuidslavië., 1948; 339
      Betreft vertrek van Joden naar Palestina.
      Codenummer 725.40
    - Repatriëring van Nederlandse onderdanen (displaced persons) uit Zuidslavië., 1946; 340
      Zie voor de namen in de index.
      Codenummer 725.41
    - J.C. van Dalen., 1946 - 1947; 341
      Betreft repatriëring van displaced persons J.C. van Dalen en M. van Dalen-Stumpf.
    - T.B. van Duyn., 1946; 342
      Betreft repatriëring van diplaced person.
    - Repatriëring van M. Hmelj-Peters., 1946; 343
      Betreft ook nationaliteit.
    - Repatriëring van Zuidslaven uit Nederland., 1947 - 1953; 344
      Betreft tot de Duitse minderheid behorende Zuidslaven. Zuidslavische regels t.a.v. repatriëring.
      Codenummer 725.42
    - Oorlogsgewonden., 1954; 345
      Betreft bezoek aan Nederland van Zuidslavische delegatie van oorlogsslachtoffers.
      Codenummer 728.
    - Sociale zekerheid., 1950; 346
      Betreft Zuidslavische sociale verzekeringswet.
      Codenummer 73
  - CULTUUR, ONDERWIJS EN WETENSCHAPPEN, 10
    - Zuidslavië, Culturele betrekkingen met het buitenland., 1949 - 1954; 347
      Betreft wettelijke voorschriften. Overzicht van Zuidslavische activiteiten.
      Codenummer 810.1
    - Culturele betrekkingen tussen Zuidslavië en Nederland., 1950 - 1951; 348
      Betreft onderhoud met de Yougoslavische gezant in Nederland.
    - Volksdansfestival in Zuidslavië., 1951 - 1952; 349
      Hierin rapportage van J. Kunst tevens betrefffende Internationale Raad van Volksmuziek.
      Codenummer 811.3
    - Onderwijs in Zuidslavië., 1954; 350
      Betreft wetgeving inzake het hoger onderwijs.
      Codenummer 812.0
    - Landbouwscholen in Zuidslavïë., 1953 - 1954; 351
      Betreft oprichting van landbouwscholen.
      Codenummer 812.33
    - Internationaal Instituut voor Sociale Geschiedenis., 1953; 352
      Betreft door het I.I.S.G. getraceerde brief van Tito.
      Codenummer 812.41
    - Cursus Slavische talen te Serajewo., 1951 - 1953; 353
      Betreft Nederlandse deelnemers. Voorbeeld.
      Codenummer 812.42
    - Uitwisseling van Zuidslavische studenten., 1953 - 1954; 354
      Betreft overzicht van Zuidslavische fellowships.
      Codenummer 812.55
    - Stedebouw, architectuur., 1954; 355
      Betreft Zuidslavisch rapport over Nederlandse huizen van geperste houtvezel.
      Codenummer 814.1
    - Tentoonstellingen van reproducties van Van Gogh in Zuidslavië., 1953 - 1954; 356
      Codenummer 814.3
    - Nederlandse schilderkunst., 1950 - 1953; 357
      Betreft het houden van tentoonstellingen in Zuidslavië.
    - Tentoonstelling "100 jaar Nederlandse schilderkunst"., 1952 - 1953; 358
      Uitgedund. Verslagen.
    - Nederlands toneel in Zuidslavië., 1954; 359
      Betreft voorlichting over de prestaties van het Nederlandse toneel. Uitvoering van Nederlandse stukken in Zuidslavië.
      Codenummer 814.4
    - Toerisme in Zuidslavië., 1950 - 1953; 360
      Betreft algemene voorlichting over Zuidslavië. Kleine woordenlijst van het Serbo-Kroatisch. Uitgedund.
      Codenummer 815.5
    - Bureau Voorlichting omtrent Nederland., 1947; 361
      Betreft eventuele oprichting van een informatiebureau in Zuidslavië.
      Codenummer 821.1
  - POLITIEKE EN MILITAIRE AANGELEGENHEDEN, 11
    Zie voor Communistische activiteiten in Nederland inv.nr. 159. Buitenlanders in Yougoslavië inv.nr. 156. Demonstratie voor Zuidslavisch gezantschap inv.nr. 142. Albanië en Nederland inv.nr. 170. Zuidslavië en China inv. nr. 174. Repatriëring van Joden uit Zuidslavië, inv.nr. 339. Vietnam inv. nr. 387
    - Grondgebied en grondwet in Zuidslavië., 1951 - 1953; 362
      Betreft de ligging van het plaatsje Zablje Kal. De Zuidslavische grondwet van 1953.
      Codenummer 911.1
    - Staatshoofd van Zuidslavië., 1947 - 1954; 363
      Betreft redevoeringen van president Tito. Persconferenties. Verkiezing tot president. Zuidslavische betrekkingen met het Atlantisch Pact, China, Italië, Oostblok, R.K. Kerk, Triëste, V.S., Azië. Bezoek aan Athene, Balkanpact. Brussels Pact.
      Codenummer 911.21
    - Vice-presidenten van Zuidslavië., 1954; 364
      Betreft redevoeringen van Edvard Kardelj. Vreedzame coëxistentie. Reis van Rankovic naar India en Birma. Vice-president Djilas. Gesprek over internationale politiek.
    - Staatssecretariaat voor Buitenlandse Zaken., 1948 - 1954; 365
      Hierin benoemingen op het departement van Buitenlandse Zaken. Persconferentie van onderstaatssecretaris Dr. A. Bebler. Triëstprobleem. Oostenrijkse kwestie (Karinthië). K. Popovic.
      Codenummer 911.23
    - Buitenlandse Dienst van Zuidslavië., 1946 - 1949; 366
      Betreft informatie.
    - Curricula vitae van staatslieden van Zuidslavië., 1949 - 1953; 367
      Hierin Marjan Barisic, gezant in België, dr. Pavle Gregoric, Michajlo Javorski, gezant te Damascus, Edvard Kardelj, minister van B.Z., Karlo Mrazovic, ambassadeur in Mexico, Gojko Nikolis, ambassadeur, Vladimir Popovic, ambassadeur te Peking, Misa Pavicevic, ambassadeur, dr. Slavko Zore, gezant in Finland.
    - Parlement van Zuidslavië., 1950 - 1954; 368
      Betreft samenstelling van parlement en uitvoerende comité's, het Centraal Comité van de Communistische Unie (Partij). Staatsklachtenbureau. Overlijden van Boris Kidric. Ook oprichting van nieuwe federale departementen. Samenstelling van federale regering en hoge colleges van staat.
      Codenummer 911.24
    - Binnenlandse politiek van Zuidslavië., 1951 - 1954; 369
      Hierin ontevredenheid van Zuidslavische boeren. Politieke delinquenten. Socialistische Partij van Zuidslavië.
      Codenummer 911.30
    - Albanie., 1950 - 1954; 370
      Hierin militaire gegevens. Politieke rapportage. Regeringswisseling. Betrekkingen met Zuidslavië en Italië.
    - Indonesië., 1951; 371
      Hierin bezoek aan Belgrado van Sutan Sjahrir, voorzitter van de Socialistische Partij van Indonesië.
    - Roemenië., 1951; 372
      Betreft russificatie in Roemenië.
    - U.S.S.R. (Unie van Socialistische Sovjet Republieken)., 1949 - 1953; 373
      Hierin bescbouwing over de Sovjet Unie.
    - Communistische Partij Zuidslavië., 1953 - 1954; 374
      Hierin zuiveringen onder Zuidslavische communisten. Partijdicipline. 4e Plenaire zitting van de Centrale Commissie der Communistische Unie. Jeugdorganisaties.
      Codenummer 911.31
    - Djilas - Dedijer Affaire., 1954; 375
      Hierin conflict rond parlementsvoorzitter Milovan Djilas en schrijver/parlementslid Vladimir Dedijer.
    - Politieke verhoudingen en partijen in Zuidslavië., 1947 - 1952; 376
      Hierin politieke processen. Rechtspraak. Compromittering van Bulgaarse ambassade. 6e Congres van de Communistische Partij van Zuidslavië (1952). Redevoeringen van Tito en Kardelj. Duitsland, Oostenrijk, Verenigde Naties, Triëste, Sovjet Unie.
    - Politieke partijen van minderheden in Zuidslavië., 1949 - 1954; 377
      Hierin het Macedonisch probleem. Minderheid in de Kosmet aan de grens met Albanië. De metropoliet van Montenegro. Mohammedanen. Kroatisch Nationaal Comité. Turkse minderheid. Ethnografische kaart van Grieks Macedonië. Studie over Macedonië door A.A. Pallis.
    - Socialistische Alliantie van Zuidslavië., 1953; 378
      Rapport van V. Dedijer. Redevoering van Kardelj met het oog op de verkiezingen voor de Republikeinse volksvergaderingen.
    - Bezoek van Nederlandse socialisten aan Zuidslavië., 1954; 379
      Bezoek van Kamerleden van de Partij van de Arbeid. Rapporten.
    - Reis van vice-president Kardelj naar West- Europa., 1954; 380
      Betreft reizen naar Nederland, Noorwegen, België, Frankrijk, Zweden. Eventuele bijdragen voor een Nederlands -Zuidslavisch gesprek. Nederlandse nationalisatieclaims.
    - Verkiezingen in Zuidslavië., 1953; 381
      Hierin rapportage. Nieuwe kieswet.
      Codenummer 911.32
    - Kerk en Staat in Zuidslavië., 1951 - 1954; 382
      Hierin de positie van de Servisch-Orthodoxe Kerk. Maatregelen tegen R.K.-scholen. Communisme contra de Kerk. Kardinaal Stepinac. Verbreking der diplomatieke betrekkingen met de Heilige Stoel.
      Codenummer 911.34
    - Verhouding tussen Nederland en Zuidslavië., 1945 - 1954; 383
      Hierin behandeling van Zuidslaven aan de Nederlandse grens. Bezoek van Zuidslavische gezant aan Limburgs mijngebied. Afscheidsgehoor van gezant Jaksic bij H.M. de Koningin. Juridische status van Slovenen in Zuid-Limburg. C.D. Merens, consul-generaal van Zuidslavië in Amsterdam.
      Codenummer 912.11
    - Zuidslavië. Buitenlandse politiek., 1949 - 1954; 384
      Verhouding van Zuidslavië tot het Westen, het Oostblok en de rest van de wereld. In het bijzonder: Italië, Griekenland, West- Duitsland de U.S.S.R., "New Look".
      Codenummer 912.20
    - Verhouding tussen Albanië en Zuidslavië., 1953 - 1954; 385
      Betreft het aanknopen van betrekkingen. Grensincident.
      Codenummer 912.21
    - Verhouding tussen Bulgarije en Zuidslavië., 1952 - 1954; 386
      Betreft veroordeling van Zuidslaven in Bulgarije. Het proces Kostov. Het molesteren van Zuidslavische dipraten in Bulgarije. Grensregeling.
    - Verhouding tussen China en Zuidslavië., 1950 - 1954; 387